臺灣高等法院民事判決
110年度上易字第446號
上  訴  人  黃彥斌  
訴訟代理人  呂秋𧽚律師
複 代理 人  彭繹豪律師
被 上訴 人  蘇新    
上列當事人間請求損害賠償事件，上訴人對於中華民國110年2月
26日臺灣士林地方法院109年度訴字第1803號第一審判決提起一
部上訴，本院於110年10月5日言詞辯論終結，判決如下：
    主  文
上訴駁回。
第二審訴訟費用由上訴人負擔。
    事實及理由
一、上訴人主張：被上訴人明知訴外人許方瑜為伊之配偶，竟與
    許方瑜為性行為（下稱系爭行為），許方瑜因而於民國109
    年6月18日產子。被上訴人所為係故意以背於善良風俗之方
    法，不法侵害伊基於配偶關係之身分法益而情節重大，致伊
    受有非財產上之損害等情。爰依民法第184條第1項、第195
    條第3項、第1項前段規定，求為命被上訴人給付新臺幣（下
    同）50萬元，及自起訴狀繕本送達翌日起算法定遲延利息之
    判決（原審關此部分為上訴人敗訴之判決，其提起上訴。未
    繫屬本院者，不予贅載）。上訴聲明為：（一）原判決關於
    駁回下列第㈡項之訴部分廢棄。（二）被上訴人應給付上訴
    人50萬元，及自起訴狀繕本送達翌日起至清償日止，按週年
    利率百分之五計算之利息。
二、被上訴人則以：兩造就伊之系爭行為，於109年2月12日簽立
    和解契約（下稱系爭和解契約），約定由伊賠償上訴人80萬
    元。伊已於同年3月3日給付上訴人30萬元，並依原法院109
    年度訴字第934號判決（下稱另案判決）賠償上訴人50萬元
    違約金，上訴人不得就系爭行為再請求伊賠償等語，資為抗
    辯。
三、上訴人與許方瑜於96年4月15日結婚，於109年2月18日離婚
    ；被上訴人於許方瑜上開婚姻關係存續中為系爭行為，許方
    瑜因而於109年6月18日產子；兩造就系爭行為於109年2月12
    日簽立系爭和解契約，被上訴人已依約於同年3月3日給付第
    1期款30萬元予上訴人。嗣被上訴人未依約給付第2期款50萬
    元，上訴人訴請被上訴人給付第2期款50萬元及賠償50萬元
    違約金，經另案判決上訴人得依系爭和解契約第5條約定請
    求被上訴人賠償50萬元違約金確定；被上訴人於109年9月21
    日依另案判決給付上訴人51萬0,861元，其中1萬0,861元為
    該判決應付之利息等事實，為兩造所不爭執（見本院卷第64
    至65頁），並有戶口名簿在卷可參（見原審卷第30頁），堪
    信為真正。
四、上訴人主張被上訴人應賠償50萬元之非財產上損害，為被上
    訴人以前開情詞所否認。經查：
（一）按原來明確之法律關係為基礎而成立和解時，屬認定性質
      ，當事人非不得依原來之法律關係訴請給付，法院僅不得
      為與和解結果相反之認定。審諸系爭和解契約所載：立和
      解書人乙○（以下簡稱甲方），甲○○（以下簡稱乙方），
      甲方慚愧對乙方家庭發生通姦罪、妨害家庭、侵害乙方配
      偶權等行為，與許方瑜小姐發生不正常男女關係並導致懷
      孕，感謝乙方大德大量，同意達成和解，訂立條件如下：
      第一條：對於乙方所受相關損害，甲方願賠償乙方80萬元
      整。於和解書簽立時第一次支付款項30萬元整，餘款50萬
      元需於今年度5月底前支付完成等內容（見原審卷第30-2
      頁）以考，足認被上訴人係因系爭行為故意不法侵害上訴
      人配偶權，與上訴人成立以80萬元為賠償金額之和解，屬
      認定之性質，可以確定，則上訴人就被上訴人之系爭行為
      ，非不得依侵權行為之法律關係為請求，僅法院不得為與
      該和解結果相反之認定而已。
（二）參諸兩造成立80萬元為賠償金額之系爭和解契約後，被上
      僅依約於109年3月3日給付第1期款30萬元予上訴人（見上
      三所示）。嗣被上訴人未依約給付第2期款50萬元，經上
      訴人依系爭和解契約第1條約定訴請被上訴人給付該第2期
      款50萬元，業據另案判決駁回上訴人該部分請求（見原審
      卷第175頁）確定。基此可知，上訴人已不得再依系爭和
      解契約請求和解金額，亦即被上訴人原依該和解結果應賠
      償第2期款之債務已不存在。依上（一）說明，上訴人依
      侵權行為之法律關係，請求被上訴人賠償50萬元非財產上
      之損害，應屬無據。
五、綜上所述，上訴人依民法第184條第1項、第195條第3項、第
    1項前段規定，請求被上訴人給付50萬元，及自起訴狀繕本
    送達翌日起至清償日止，按週年利率百分之五計算之利息，
    為無理由，不能准許。原審關此部分為上訴人敗訴之判決，
    理由雖有不同，但結論尚無二致，應予維持。上訴意旨指摘
    原判決不當，求予廢棄改判，為無理由，應駁回其上訴。
六、本件事證已臻明確，兩造其餘之攻擊或防禦方法及所用之證
    據，經本院斟酌後，認為均不足以影響本判決之結果，爰不
    逐一論列。
七、據上論結，本件上訴為無理由，依民事訴訟法第449條第2項
    、第78條，判決如主文。
中　　華　　民　　國　　110 　年　　10　　月　　19　　日
                    民事第十八庭  
                        審判長法  官  黃明發
                              法  官  賴彥魁
                              法  官  林政佑
正本係照原本作成。
不得上訴。
中　　華　　民　　國　　110 　年　　10　　月　　19　　日
　　　　　　　　　　　　　    書記官  王韻雅